臺灣高雄地方法院刑事判決　　　　　　　　　　　　　九十年度訴字第二一七號
　　公　訴　人　臺灣高雄地方法院檢察署檢察官
　　被　　　告　丙○○
　　選任辯護人　吳秋麗律師
右列被告因毒品危害防制條例案件，經檢察官提起公訴（九十年度偵字第一五九八三
號），本院判決如左：
    主  文
丙○○無罪。
    理  由
一、公訴意旨略謂：被告丙○○基於概括犯意，自民國九十年六月中旬起，先後三次
    透過甲○○介紹，在高雄市○○街廿二號甲○○住處前，被告本人駕駛之白色小
    客車上，販賣海洛因給乙○○吸食，一次為一兩海洛因，售價新台幣（下同）八
    萬元，另二次均為半兩海洛因售價四萬五千元。經警於九十年八月廿四日十七時
    卅分許，前往高雄市○○路八十三巷卅三弄十九號被告前妻張淑芳住處搜索，在
    張淑芳所有皮包內查獲被告所有之海洛因二小包。因認其涉有毒品危害防制條例
    第四條第一項之販賣第一級毒品海洛因罪嫌。
二、公訴人認被告涉有上開犯行無非以乙○○、甲○○於警訊之指訴，及扣案之海洛
    因二包為其論據。訊據被告堅決否認有何上開犯行，辯稱伊雖認識周正忠，但不
    曾見過乙○○，也沒有販賣海洛因給乙○○施用等語。
三、按共同被告所不利於己之供述，固得採為其他共同被告犯罪之證據，惟此項不利
    之供述，依刑事訴訟法第二百七十條第二項之規定，仍應調查其他必要之證據，
    以察其是否與事實相符，自難專憑此項供述，為其他共同被告犯罪事實之認定；
    最高法院三十一年上字第二四二三號判例可資參照。經查：
    （一）共同被告乙○○於警訊中雖指認被告就是販賣毒品海洛因給伊之「眼鏡仔
          」，並於九十年八月二十二日警訊時指認被告之口卡片影本；惟乙○○於
          九十年八月一日為警查獲後第一次警訊時，係指認綽號「阿宗」之人販賣
          毒品供伊施用，並帶警於翌日前往高雄市○○區○○街三號明群超商前逮
          捕所謂之「阿宗」即甲○○，換言之，乙○○於為警查獲之初所供述之販
          毒者係甲○○，並非被告。嗣經逮捕甲○○後，乙○○於九十年八月二日
          第二次警訊時仍供稱係向甲○○購買毒品，且交易地點在甲○○住處或其
          附近，直至警方詢問交易時有無其他人在場時，才供稱：「前後這五次之
          交易，甲○○他均會與另一姓名不詳綽號眼鏡之男子一起來與我見面交易
          ，除此人外交易現場並無他人在場」、「：：：我確定甲○○、眼鏡仔二
          人均是將海洛因毒品販賣給我的同案犯嫌」等語，乙○○於九十年八月一
          日、八月二日二次關於販毒者係一人或二人之指認並不完全相同。嗣經警
          於九十年八月二十二日第三次訊問乙○○，此次乙○○則供稱：「我前後
          （九十年六月中旬某日起）共向甲○○購買了五次海洛因毒品，五次交易
          中有二次我是在連絡後本人直接到達甲○○他的現住處（高雄市○○街二
          十二號）一樓客廳內與他當面二人完成海洛因毒品交易，：：：這二次交
          易無其它人在場，另三次交易是我與甲○○連絡後到達甲○○住處，我與
          甲○○坐上停放在住處前一綽號眼鏡仔之男子所駕駛之白色自小客車內，
          由我與眼鏡仔他當著甲○○的面完成三次交易：：：」等語，乙○○第二
          次警訊供稱五次交易眼鏡仔均在場，且甲○○及眼鏡仔共同販賣五次給伊
          ，第三次警訊時則陳稱只有後三次交易時眼鏡仔在場，且前二次係向周正
          中購買，後三次向眼鏡仔購買，乙○○該二次關於販賣者之供述差異甚多
          。至於交易之地點，乙○○第二次警訊時供稱係在甲○○家中或附近，並
          未提到有在車中交易，直至第三次警訊時才供稱有在眼鏡仔之車中交易。
          直至本院審理時，乙○○雖仍指稱係向眼鏡仔購買，然乙○○亦供稱眼鏡
          仔不是被告，伊不認識被告等語，而乙○○於本院審理時復改口稱：「：
          ：我是與甲○○一同出資向眼鏡買的：：」、「當時我（坐）後座，販賣
          者坐前座，他叫前座的另一小姐拿毒品給我，所以我不太認得」、「：：
          前二次是我與甲○○合資購買，我們一起去向眼鏡買的，最後三次我自己
          去向眼鏡買的」等語，乙○○於本院審理時之供述非但與警訊大相逕庭，
          且前後不一，忽稱五次都是跟甲○○一同出資，忽謂只有前二次與甲○○
          一起合資，且又供述有一小姐坐前座，與伊警訊時供稱別無他人在場完全
          不同。綜上所述，可知乙○○關於交易對象、交易地點、在場人數之供述
          均前後不一，自難僅憑乙○○前後不一致有瑕疵之指認，遽認被告涉有販
          賣毒品之罪嫌。
    （二）甲○○於警訊中雖供稱：「：：這五次都是我居間連絡乙○○、綽號眼鏡
          仔二人約定見面後，我在場親見他們二人毒品交易之情形」等語，然於本
          院審理時甲○○即改口謂：「我們（按即甲○○、乙○○）有合資買過二
          次，之後他就自己去買」，且供稱被告並非「眼鏡仔」，甲○○究竟係居
          間介紹眼鏡仔與乙○○認識買毒品之人？或伊與乙○○身分相同均係出資
          購買毒品之人？甲○○之供述並不相同，而乙○○關於此部分之陳述亦與
          甲○○不相同，或曰甲○○係販毐者，或曰係合資購買毒品之人，或曰係
          居間介紹之人，從而甲○○之指認亦有諸多瑕疵，且無任何證據足資證明
          甲○○所言屬實。又甲○○原為乙○○所指之販毒者，則其被逮捕後所為
          之供述究係實情，或係推諉之辭，仍應調查其他證據作為其陳述之佐證，
          不得逕予引用。
    （三）警察持搜索票前往前開地點搜索時，僅扣得海洛因二小包、香煙一支、斜
          削吸管二支，此有搜索扣押筆錄在卷可查，若被告係販賣者應會有磅秤、
          分裝夾鏈袋等供販賣所用之物，然為警查獲之物非但無販賣之工具，且數
          量很少，自難僅憑被告持有二小包海洛因而認被告係販賣毒品之人。
    綜上所述，共同被告乙○○、甲○○之供述前後不一，且有重大瑕疵可指，自難
    僅憑其二人之指認，遽認被告涉有販賣毒品之犯行，此外復查無其他積極證據足
    資證明被告涉有上開犯行，被告犯罪不能證明，應為無罪之諭知。
據上論斷，應依刑事訴訟法第三百零一條第一項，判決如主文。
中      華      民      國      九十一      年      四      月    八    日
                                      臺灣高雄地方法院刑事第三庭
                                          法  官    李淑惠
右正本證明與原本無異。
如不服本判決，應於判決送達後十日內，向本院提出上訴狀。
                                          書記官    曾秀鳳
中      華      民      國      九十一      年      四      月    八    日
